【裁判字號】    92,簡上,126
【裁判日期】    920808
【裁判案由】    違反電信法
【裁判全文】
臺灣臺南地方法院刑事判決                        九十二年度簡上字第一二六號
    上  訴  人
    即  被  告  甲○○
右列上訴人因違反電信法案件，不服本院新營簡易庭九十一年度營簡字第四五七號，
中華民國九十二年一月二十九日第一審簡易判決（聲請簡易處刑書案號：九十一年度
偵字第八九三六號），提起上訴，本院管轄之第二審合議庭判決如左：
    主      文
上訴駁回。
    事      實
一、甲○○明知無線電頻率、發射方式、設置無線電廣播電台等電信監理業務，非經
    主管機關交通部許可核准並發給執照後，不得私自設置、使用，竟基於營利之意
    圖，未經主管機關交通部許可，即自民國（下同）九十年七月起，向林清水承租
    位於臺南縣南化鄉東和村之土地，而在位於臺南縣南化鄉台電桿號龍湖高分三左
    五０附近之土地上，擅自架設、使用電台發送射頻信息１０６．９兆赫，干擾無
    線電波之合法使用者漢聲廣播電台１０７．３兆赫無線電波之合法使用，嗣為內
    政部警政署電信警察隊第三中隊會同南區電信監理站，持臺灣高雄地方法院所核
    發之搜索票執行搜索時當場查獲，並扣得激勵器、功率放大器、接收器、電源供
    應器、濾波器等供發送射頻信息所用之電信器材。
二、案經內政部警政署電信警察隊第三中隊報告臺灣臺南地方法院檢察署檢察官偵查
    後聲請簡易處刑。
    理      由
一、訊據被告甲○○對於前開犯罪事實於警訊、偵訊及本院審理時均坦承不諱，其於
    警訊時供稱：「（警方於民國九十一年一月十七日中午十二時三十分，會同交通
    部電信總局人員持臺灣高雄地方法院李法官代昌所開立的搜索票，提示搜索票，
    在臺南縣南化鄉台電桿號（龍湖高分三左五十）附近執行搜索時，查獲未立案Ｆ
    Ｍ１０６．９ＭＨＺ非法電台發射站，現場查扣非法射頻器材乙批，該未立案Ｆ
    Ｍ１０６．９ＭＨＺ非法電台及所架設之非法射頻器材是何人所有？）該未立案
    ＦＭ１０６．９ＭＨＺ非法電台是我本人所有無誤」，「（你於何時開始架設經
    營該未立案ＦＭ１０６．９ＭＨＺ非法電台？經營內容為何？如何獲利？總計雇
    用多少員工？請詳述）我是於民國九十年七或八月左右，詳細日期時間我忘記了
    ，開始經營該未立案ＦＭ１０６．９ＭＨＺ非法電台，我都是出租時段給客戶作
    節目，大多是作ＣＡＬＬ－ＩＮ節目播放錄音帶，每個時段，每個月是新台幣貳
    萬元的獲利，但我只收到新台幣八萬元整的獲利後即被警方查獲，我沒有雇請員
    工」，「（現警方提示未立案ＦＭ１０６．９ＭＨＺ非法廣播電台發射站之現場
    照片及扣押物品照片共六張供你確認，該六張照片內的地點是否正確？非法射頻
    器材是否都是你所有無誤？）經我詳閱後，照片內的地點正確，該批射頻器材也
    都是我所有無誤」，「（該非法電台的設置地點臺南縣南化鄉台電桿號龍湖高分
    三左五０附近是如何取得？）該地點是向地主林清水以每個月新台幣壹萬元整的
    租金所租賃使用，地主聯絡電話是000000000」等語明確（見內政部警
    政署電信警察隊第三中隊刑案偵查卷第三頁反面、第四頁），經核與被告於偵訊
    時所供稱：「（何時開始架設機台？）九十年七、八月份架設，我架設ＦＭ１０
    ６．９ＭＨＺ」（見臺灣臺南地方法院檢察署九十一年偵字第八九三六號偵查卷
    第十一頁反面），「（是你向林清水承租土地？）是」，「（租地作何用途？）
    聽人說架設電台播放，有利可圖」，「（電台有無申請核准？）沒有」等語（見
    臺灣高雄地方法院檢察署偵查卷第八頁反面、第九頁）及被告於本院審理中所供
    述：「（對於扣得激勵器一台功率放大器二台接收器一台電源供應器五台及濾波
    器一台，是不是為你所有？）是的」等語相符（見本院九十二年七月四日訊問筆
    錄），且衡以證人林清林證述：「（警方於九十一年元月十七日十一時五十分及
    十二時三十分，持高雄地方法院李法官代昌所開立的搜索票，會同交通部電信總
    局人員，在臺南縣南化鄉台電桿號（龍湖高分三左五三及五０）等二處地點附近
    執行搜索時，查獲未立案ＦＭ９５．９ＭＨＺ及ＦＭ１０６．９ＭＨ等二個非法
    電台發射站，現場查扣非法射頻器材共兩批，該兩個未立案電台及所架設之非法
    射頻器材是何人所有？）是綽號叫昆仔及陳清林的男子所有，因為警方所查獲的
    二處地點都是我的土地，而該二處地點的承租人就是昆仔及陳清林」，「（昆仔
    及陳清林的真實姓名年籍你是否知道？聯絡電話為何？有無訂立租賃契約？）我
    不知道昆仔的真實姓名及聯絡電話為何，因為都是由昆仔本人主動與我聯絡，而
    且也還沒有訂立租賃契約，不過昆仔是先以每個月新台幣壹萬元整所承租，從九
    十年七月份開始算起，．．．」等語綦詳（見內政部警政署電信警察隊第三中隊
    刑案偵查卷第五頁反面），而佐以證人閻興源於警訊中證述：「（警方於九十一
    年元月十七日十一時五十分及十二時三十分，持高雄地方法院李法官代昌所開立
    的搜索票，會同交通部電信總局人員，在臺南縣南化鄉台電桿號（龍湖高分三左
    五０）附近查獲未立案ＦＭ１０６．９ＭＨ非法電台正在播放頻訊，現場查扣非
    法射頻器材一批根據電信總局人員所蒐證資料，該非法電台所播送之節目中，是
    以000000000號市話作為ＣＡＬＬ－ＩＮ電話，你是否知道該未立案Ｆ
    Ｍ１０６．９ＭＨ非法電台是何人所有？）該未立案ＦＭ１０６．９ＭＨ非法電
    台一位叫甲○○的男子所有，因為我的卡拉ＯＫ店有委託該電台做廣告，以招攬
    更多的客人」，「（你是以多少代價委託該電台做廣告？）我是以每個月新台幣
    貳萬元的代價做為廣告費，每個月他都會來店裡向我收錢」等語相符（見內政部
    警政署電信警察隊第三中隊刑案偵查卷第七頁），綜上各情相互酌參，被告所言
    與證人上開所述互核一致，足證被告確有基於營利之意圖未經許可擅自設置非法
    電台發送射頻信息，致干擾無線電波之合法使用者，至為明灼。此外，復有現場
    照片、現場圖、交通部電信總局南區電信監理站非法電台及電波干擾處理報告表
    二份、電信使用者資料查詢單影本一紙、廣播電台電場強度干擾測試表一紙、頻
    譜分析簡圖一紙在卷可稽，並有如附表所列電信器材扣案佐證，本案事證已臻明
    確，被告之自白經核與事實相符，堪可採信，其犯行洵堪認定。
二、核被告甲○○所為係犯電信法第五十八條第一項之未經許可擅自設置電台發送九
    千赫至三百秭赫之射頻信息，致干擾無線電波之合法使用之罪。原審以被告罪證
    明確，依刑事訴訟法第四百四十九條第一項前段、第四百五十條第一項、第四百
    五十四條第二項，電信法第五十八條第一項、第六十條，刑法第十一條前段、第
    四十二條第二項，罰金罰鍰提高標準條例第二條，並審酌被告犯罪之動機、手段
    、目的、所生危害及犯罪後態度等一切情狀，量處被告罰金新臺幣十萬元，並諭
    知如易服勞役，以三百元即新臺幣九百元折算一日之標準，並將扣案物品併予宣
    告沒收；經核其認事用法，均無違誤，量刑亦屬妥適。被告上訴意旨指摘原判決
    量刑過重，求予撤銷改判，為無理由，應予駁回。
據上論斷，應依刑事訴訟法第四百五十五條之一第一項、第三項、第三百六十八條，
判決如主文。
本案經檢察官陳建弘到庭執行職務
中      華      民      國      九十二      年    八    月      八      日
                                  臺灣臺南地方法院刑事第六庭
                                        審判長法  官  黃光進
                                              法  官  蔡奇秀
                      法  官  黃翰義
右正本證明與原本無異。
不得上訴。
                                              書記官  林憶梅
中      華      民      國      九十二      年    八    月      八      日
附錄本案論罪科刑法條：
電信法第五十八條
未經許可擅自設置或使用電台發送九千赫至三百秭赫之射頻信息，致干擾無線電波之
合法使用者，處二年以下有期徒刑、拘役或科或併科新台幣六十萬元以下罰金。
違反第四十六條第四項規定設置或使用無線廣播電台或無線電視電台發送射頻信息，
致干擾無線電波之合法使用，或違反第四十八條第一項規定擅自使用或變更無線電頻
率致干擾無線電波之合法使用者，依前項之規定處斷。
違反第四十八條第一項規定，擅自使用或變更無線電頻率未干擾無線電波
之合法使用者，處拘役或科或併科新台幣二十萬元以下罰金。
電信法第六十條
犯第五十六條至第五十八條之罪者，其電信器材，不問屬於犯人與否，沒收之。


司法院資訊處製作；財團法人民間司法改革基金會備份。
